{
  "id": 1,
  "protocol_type": "Fachschaftssitzung",
  "start_timestamp": 0,
  "end_timestamp": 0,
  "topics": [
    "Genehmigung des Protokolls der letzten Sitzung0",
    "Termine",
    "Gäste",
    "Post und E-Mails",
    "Mitteilungen",
    "Rückblick",
    "Gremien und Ausschüsse",
    "Aufgaben",
    "Finanzen"
  ],
  "content": "# TOP 00 Genehmigung des Protokolls der letzten Sitzung \n\n  \n\nEinstimmig genehmigt.\n\n# TOP 1 Termine\n\n  \n\n * 01.11 Fachschaftenkonferenz (19 Uhr, C13.2.34) - 4 FSler nehmen teil\n* 08.11 Spieleabend nach der Fachschaftssitzung\n* 10.11 Mathematikum-Ausflug und anschließend Grillen auf der Wiese\n* 16.11 Bierbachelor\n* 15.12 MNI-Weihnachtsfeier\n* 24.01.24 Hochschulinformationstag - FSMNI steht im Flur vor A20.1.36 10:00-12:30\n\n# TOP 2 Gäste\n\n  \n\nKeine anliegen.\n\n# TOP 3 Post und E-Mails\n\n  \n\n* Post\nKeine.\n\n* E-Mails\nKeine erwähnenswerte.\n\n# TOP 4 Mitteilungen\n\n  \n\n - Die FS hat dem Wahlvorschlag zum Studiendekan, Hr. Dworschak, zugestimmt.\n- Konrad beschwert sich ausdrücklich darüber, wie wenig Zeit für die Aufstellung der neuen Fachschaftsliste seit Ankündigung (2 Wochen) zur Verfügung gestellt wurde.\n- Der FSR bedankt sich für das besondere Engagement von Felix, Elias und Noah.\n- Gespräch mit Hr. Dworschak: Gerücht, dass man in der Anzahl der belegbaren WPM begrenzt ist, stimmt nicht (man kann also auch 100 belegen, theoretisch).\n- Überlegung, ob ein Rahmen für das neue Pride-poster besorgt werden soll.\n- Sauberkeit der Fachschaft ist regelmäßig mangelhaft, es werden oft schmutziges Geschirr, Müll und Schmutz vorgefunden. Menschen mit Schließe haben die Verantwortung, dass der Raum danach nicht wie Sau aussieht (und, dass nichts geklaut wird etc.).\n- MTP hat angefragt, dass ein Werbepost morgen geteilt wird.\n- In der FSMNI-WhatApp-Community werden Infos von/zur THM und MNI gepostet, die Anliegen der Fachschaft und sonst nichts. Keine Werbung, da das auch jetzt schon Studis als Spam sehen.\n\n# TOP 5 Rückblick \n\n  \n\n EM:\n- Halloween-Party lief, insb. vergleichsweise zu vorherigem, sehr gut. Aber auch nicht-MNIler:innen.\n- Gute Stimmung, Abschluss mit Just Dance\n- Resonanz auch per Feedback sehr positiv. Selbst Hr. Dworschak berichtete von positiven Rückmeldungen durch Studis.\n- Saubermachen danach lief nicht gut.\n- Beobachtung: Parties werden eher von SMS, Stammtische eher von Infos besucht.\n- Genehmigung für das Event am 10. vom THM FM erhalten. Mathematikum wird angefragt, ob eine Führung möglich wäre. Werbung dringend benötigt.\n- Erneute Beschwerde dass Werbung für Halloweenparty nicht gut lief. Konrad spricht mit PR-Leitung.\nPR:\n- Logoabstimmung ist abgeschlossen. Das alte / aktuelle Logo wurde wieder gewählt, anstatt eines der neuen.\n- Plan, einen Social-Media-Weihnachtskalender zu machen. Wer Ideen hat, gerne bei PR melden.\n- Portraitfotos sollten diese Woche fertig werden. Genaue Verwendungen stehen aus, es sind Vorstellungen geplant.\n- Der Contentplan wird umgeplant.\nFinanzen:\n- Zusammenarbeit mit Förderverein unklar. Muss geklärt werden, wie damit weiter umgegangen werden kann. Fabian spricht Manuel Groh an.\n- Bezahlung des Mathematikum-Ausflugs wäre über QSL möglich, Konrad fragt Hr. Dworschak.\n\n# TOP 6 Gremien und Ausschüsse \n\n \n\n Es sind noch folgende Ausschusspositionen zu besetzen:\n- Prüfungsausschuss Informatiken B.Sc.: 1x B.Sc. Bioinformatik\n- Prüfungsausschuss Informatiken M.Sc.: 2x M.Sc. Ing.-Inf.\n- Studiengangsausschuss Informatik: 2x B.Sc. Informatik, 1x M.Sc. Informatik\n- Studiengangsausschuss Ingenieur-Informatik: 3x M.Sc. Ing.-Inf.\n- Studiengangsausschuss Bioinformatik: 5x. B.Sc. Bioinformatik\n- Der Studiengangsausschuss SMS ist aktuell voll besetzt.\n- Fachbereichskommission für Studium und Lehre: 3 Studis\n\nErneute ausdrückliche Bitte, bei Interesse sich bei Hendrik Wagner zu melden.\n\n# TOP 7 Aufgaben \n\n  \n\n * Offen\nAllgemein:\n- Alex: Finanzerstelle dokumentieren (in Arbeit)\n- Cedric: Weihnachtsfestplanung (in Gesprächen)\n- Lukas Schmitt: Akram, Roman, Felix, Cedric, Luca, Elias, Aziz zu aktiven Mitgliedern hinzufügen\n- Luca: Fachschaftsordnung überarbeiten\n- Elias: Termine für Exkursion/Teambildung finden\n- Elias: Putzmittel besorgen\n- Konrad: Logowettbewerb-Geschenkzusammenstellung\n- Fabian: THM FM nach Putzmittel fragen.\nEM:\n- Egemen: Ressortvorstellung Eventmanagement Terminfindung\nFM:\n- Elias & Fabi: Anschaffungsliste an Jakob Czekansky weiterleiten\n* Erledigt\n- Alle: Geschenkideen für Logowettbewerb sammeln - wird aus Erstitütenmaterial und weiterem zusammengestellt\n- Alex: Trennwand bestellen\n- Cedric: Abgelaufene Bestandteile vom Verbandskasten sammeln und an Matthias Binz von der Verwaltung / FM 3 schicken - Nicht alle Bestandteile wurden bereitgestellt, aber sollte erstmal genügen.\n\n# TOP 8 Finanzen \n\n  \n\n Fabi möchte seine 217€ für Snackbesorgungen zurückerhalten.\nEinstimmig beschlossen.\n\nKonrad möchte seine 160€ für Halloween-Party-Besorgungen zurückerhalten.\nEinstimmig beschlossen.\n\nEs sollen Putzmittel besorgt werden. Elias soll Putzmittel im Wert von höchstens 100€ besorgen.\nEinstimmig beschlossen.\n\nKonrad geht jetzt ins Gym und beendet die Sitzung um 19:04."
}
